【裁判字號】    95,訴,10581
【裁判日期】    951127
【裁判案由】    返還信用卡消費貸款
【裁判全文】
臺灣臺北地方法院民事判決             95年度訴字第10581號
原      告  國泰世華商業銀行股份有限公司
法定代理人  甲○○
訴訟代理人  丙○○
被      告  乙○○
上列當事人間返還信用卡消費貸款事件，本院於民國95年11月20
日言詞辯論終結，判決如下：
    主      文
被告應給付原告新台幣肆拾貳萬貳仟壹佰伍拾伍元，及其中本金
新台幣參拾捌萬零伍佰肆拾壹元部分，自民國95年9月27日起至
清償日止，按年息19.7％計算之利息。
被告應給付原告新台幣捌萬肆仟貳佰陸拾貳元，及其中本金新台
幣柒萬伍仟陸佰參拾柒元部分，自民國95年9月27日起至清償日
止，按年息14.88％計算之利息，另按月計收帳務管理費新台幣
貳佰捌拾捌元。
訴訟費用由被告負擔。
    事實及理由
一、原告主張：(一)被告於民國93年7月13日、94年10月7日，與伊
    成立信用卡使用契約，領用如後附所示之信用卡。依約被告
    就使用系爭信用卡所生之債務，負全部給付責任，且被告領
    用系爭信用卡後，即得於各特約商店記帳消費，依信用卡約
    定條款第14、15條之約定，應於當期繳款截止日前向伊全部
    清償，或以循環信用方式繳付最低應繳金額，逾期清償者依
    信用卡約定條款第15、21、22條之約定，除喪失期限利益外
    ，應另行給付伊按年息19.7%計算之利息。(二)被告於93年7月
    14日以代償卡代付其於慶豐商業銀行之信用卡欠款，就該代
    償部分之利息及費用，計收方式係以代償後，前18  個月內
    以年息5.88 %計收利息，第19個月起以年息14.  88%計收利
    息。另按月收取帳務管理費新台幣 (下同) 288 元。(三)被告
    再於94年10月3日與伊成立簡易通信貸款契約，向伊貸款320
    , 000 元，按年息14.8％計算之利息，約定分50期清償，依
    年金法按月計付本息，併入信用卡帳單中與信用卡消費帳款
    一同繳納。依約定條款第1條之約定，如未依約於繳款期限
    前繳款或未繳足月付金時，伊得將未繳金額之本金部分，或
    經伊主張視為到期之本金部分，按信用卡循環利率（年息19
    .7 ％）計算之利息。依約定條款第3條之約定，倘為延遲繳
    款經伊主張暫停被告信用卡之權利時，除喪失期間利益，視
    同全部到期。(四)而被告至95年9月26日止，帳款尚餘506,417
    元未按期繳付（含信用卡帳款金額為90,307元、簡易通信貸
    款帳款金額為331,848元及代償金額為84,262元)，爰依上列
    各契約之法律關係，提起本訴等情。並於本院聲明：如主文
    第1、2項所示。
二、被告則以：伊目前無力清償，現正與原告債務協商中云云，
    資為抗辯。並於本院聲明：原告之訴駁回。
三、經查，原告主張上列之事實，業據提出信用卡消費帳款債權
    明細報表、代償卡申請書及約定事項、信用卡申請書及約定
    事項、簡易通信貸款申請書、約定條款、信用卡歷史帳單彙
    總查詢、客戶歸戶資料明細查詢、93年8月信用卡對帳單等
    件為證（見本院卷第9至19頁），並為被告所不爭執（見本
    院卷第26頁反面），故原告主張之事實，堪信為真。被告目
    前雖無力清償，惟此仍無解於其等依上列契約所應負之清償
    責任甚明。從而，原告依據上列各契約之法律關係，訴請被
    告應給付如主文第1、2項所示，為有理由，應予准許。
四、據上論結，本件原告之訴為有理由，依民事訴訟法第78條，
    判決如主文。
中    華    民    國    95    年     11   月    27    日
                  民事第一庭    法  官  楊絮雲
以上正本係照原本作成
如對本判決上訴，須於判決送達後20日內向本院提出上訴狀
中    華    民    國    95    年     11   月    27    日
                                書記官  高秋芬
附表：
一VISA卡，卡號：0000000000000000
  核卡日:94/10/07
二VISA卡，卡號：0000000000000000
  核卡日:93/07/13
三代償信用卡，卡號：0000000000000000
  核卡日:93/07/13
四信用卡簡易通信貸款，卡號：0000000000000000
  核卡日:94/10/03


司法院資訊處製作；財團法人民間司法改革基金會備份。
